【裁判字號】    92,易,869
【裁判日期】    920502
【裁判案由】    竊盜
【裁判全文】
臺灣臺中地方法院刑事判決                          九十二年度易字第八六九號
    公  訴  人  臺灣臺中地方法院檢察署檢察官
    被      告  丙○○
右列被告因竊盜案件，經檢察官提起公訴（九十二年度偵字第一五二七號），及臺灣
南投地方法院檢察署檢察官移
左：
    主  文
丙○○連續攜帶兇器竊盜，處有期徒刑拾月。
扣案之十字型螺絲起子、榔頭、剪刀、固定夾、銼刀各壹支均沒收。
    事  實
一、丙○○前曾因竊盜案件，經臺灣南投地方法院於民國（下同）九十一年七月四日
    以九十一年度埔刑簡字第九七號判決有期徒刑四月，緩刑三年確定，現仍緩刑中
    ；詎仍不知悔改，復基於意圖為自己不法所有之概括犯意，先於九十二年一月七
    日上午九時十分許，在臺中市○區○○○街建國臨時市場旁，持其所有客觀上對
    人之生命、身體構成威脅，足供兇器使用之十字型螺絲起子、榔頭、剪刀等工具
    各一支，破壞甲○○所有車牌號碼ＮＧ－四七六○號自小客車右前車門鎖後（毀
    損部分未據告訴），進入車內，並以連接電源線之方式發動汽車引擎，於啟動該
    車正欲駛離之際，為車主甲○○當場發現，且經巡邏員警當場查獲，並扣得前開
    丙○○所有供竊車使用之十字型螺絲起子、榔頭、剪刀各一支。又於九十二年三
    月二十七日上午六時三十分許，在南投縣埔里鎮○○路二六一巷文化天地大樓旁
    ，持其所有客觀上對人之生命、身體構成威脅，足供兇器使用之固定夾、銼刀各
    一支，先將徐享灂所有交由乙○○使用之車牌號碼Ｒ九－一六八三號自小客車之
    防盜器斷電，再持銼刀將該車門鎖破壞後（毀損部分未據告訴），進入車內欲竊
    取該車或車內財物，適為巡邏員警發現其行跡可疑，向前盤查，致未能得手，並
    扣得其所有之固定夾及銼刀各一支。
二、案經臺中市警察局第三分局報告臺灣臺中地方法院檢察署檢察官偵查起訴及臺灣
    南投地方法院檢察署檢察官移送併案審理。
    理  由
一、右揭事實業據被告丙○○於警詢、偵查中及本院審理時坦承不諱，核與被害人甲
    ○○、乙○○於警詢中指述之被害情節相符，且有贓物保管收據、贓物認領保管
    單各一紙、照片七幀附卷可稽，並有十字型螺絲起子、榔頭、剪刀、固定夾、銼
    刀各一支扣案足資佐證。本件事證明確，被告犯行洵堪認定。
二、按所謂兇器，其種類並無限制，凡客觀上足對人之生命、身體、安全構成威脅，
    具有危險性之兇器均屬之，且祇須行竊時攜帶此種具有危險性之兇器為已足，並
    不以攜帶之初有行兇之意圖為必要。又竊盜罪未遂、既遂之區別，以所竊之物，
    已否移入自己支配之下為標準，如已著手實行竊取，而未脫離他人管有或尚未移
    入自己支配之下，均為未遂。查被告自承攜帶扣案之十字型螺絲起子、榔頭、剪
    刀各一支竊取車牌號碼ＮＧ－四七六○號自小客車，且攜帶扣案之固定夾、銼刀
    各一支竊取車牌號碼Ｒ九－一六八三號自小客車或車內財物，而該些工具，客觀
    上足對人之身體、生命構成威脅，顯係具有危險性之兇器，故核被告竊取車牌號
    碼ＮＧ－四七六○號自小客車之犯行，係犯刑法第三百二十一條第一項第三款之
    攜帶兇器竊盜之加重竊盜罪；公訴人認被告此部分犯行係犯同法第三百二十一條
    第二項、第一項第三款之加重竊盜未遂罪嫌，尚有未洽，蓋因被告既已著手實行
    竊盜行為，且已發動該車引擎，縱未將車駛離，惟其已將該車置於自己實力支配
    之下，應屬竊盜既遂甚明，附此敘明。至其竊取車牌號碼Ｒ九－一六八三號自小
    客車或車內財物之犯行，因已著手實行竊取行為，而尚未將財物移入自己實力支
    配之下，乃屬未遂，故核其此部分犯行，係犯同法第三百二十一條第二項、第一
    項第三款之攜帶兇器竊盜之加重竊盜未遂罪。被告先後二次攜帶兇器之加重竊盜
    既遂及加重竊盜未遂犯行，時間緊接、方法相同，顯係基於概括犯意為之，為連
    續犯，爰依刑法第五十六條之規定以一罪論，並從較重之加重竊盜既遂罪處斷。
    臺灣南投地方法院檢察署檢察官移送併辦部分（九十二年度偵字第一二九一號）
    與本件起訴之犯罪事實，具連續犯之裁判上一罪關係，為起訴效力所及，本院自
    得併予審究。爰審酌被告犯罪之動機、目的、手段，且素行不佳，有臺灣臺中地
    方法院檢察署刑案資料查註紀錄表及臺灣高等法院被告全國前案紀錄表各一紙在
    卷可稽，及其現正值青年，不思以己力獲取報酬，而以竊盜行為，獲取不法之利
    益，破壞社會秩序甚鉅，犯罪所生之損害自屬重大，量刑自不宜輕縱，幸被告犯
    後坦承犯罪，態度尚稱良好等一切情狀，量處如主文所示之刑，以示懲儆。扣案
    之十字型螺絲起子、榔頭、剪刀、固定夾、銼刀各一支，均係被告所有，且供犯
    本件竊盜犯罪所用之物，業據被告陳明在卷，爰依刑法第三十八條第一項第二款
    諭知沒收。
據上論斷，應依刑事訴訟法第二百九十九條第一項前段，刑法第五十六條、第三百二
十一條第一項第三款、第三十八條第一項第二款，罰金罰鍰提高標準條例第一條前段
，判決如主文。
中      華      民      國  九十二    年      五      月      二      日
                                臺灣臺中地方法院刑事第六庭
                                    法  官  許  月  馨
右正本證明與原本無異。
如不服本判決，應於送達後十日內向本院提出上訴狀 （須附繕本） ，上訴於台灣高
法院台中分院。
                                    書記官
中      華      民      國    九十二    年      五      月      二      日
附錄所犯法條：
刑法第三百二十一條：
  犯竊盜罪而有左列情形之一者，處六月以上、五年以下有期徒刑：
  一  於夜間侵入住宅或有人居住之建築物、船艦或隱匿其內而犯之者。
  二  毀越門扇、牆垣或其他安全設備而犯之者。
  三  攜帶兇器而犯之者。
  四  結夥三人以上而犯之者。
  五  乘火災、水災或其他災害之際而犯之者。
  六  在車站或埠頭而犯之者。
  前項之未遂犯罰之。


司法院資訊處製作；財團法人民間司法改革基金會備份。
